# 一年内打算出售或到期的可供出售金融资产，属于流动资产还是非流动资产？

提问人：rainy418 时间：2012-01-31 15:26:41
一年内打算出售或到期的可供出售金融资产，属于流动资产还是非流动资产呢？ 我认为应该是流动资产。
1.流动资产和非流动资产的划分 资产负债表中的资产应当分别流动资产和非流动资产列报，因此区分流动资产和非流动资产十分重要。资产满足下列条件之一的，应当归类为流动资产： (1)预计在一个正常营业周期中变现、出售或耗用。这主要包括存货、应收账款等资产。需要指出的是，变现一般针对应收账款等而言，指将资产变为现金；出售一般针对产品等存货而言；耗用亠般指将存货(如原材料)转变成另一种形态(如产成品)。 (２)主要为交易目的而持有。这主要是指根据《企业会计准则第 22 号——金融工具确认和计量》划分的交易性金融资产。但是并非所有交易性金融资产均为流动资产，比如子报告期日起超过 12 个月到期且预期持有超过 12个月的衍生工具应当划分为非流动资产或非流动负债。 (3)预计在资产负债表日起一年内(含一年)变现。 (4)自资产负债表日起一年内，交换其他资产或清偿负债的能力不受限制的现金或现金等价物。

回答人：chenyiwei
如果该资产本身有明确的到期日，且到期日距离资产负债表日在一年以内的，则作为流动资产列报应无疑义。 如果可供出售金融资产本身无明确到期日，或者到期日距离资产负债表日一年以上的，则应当根据当初取得该项金融资产时的管理层意图来确定是流动还是非流动资产。如果当初取得该项金融资产时，管理层没有明确意图将其在自取得日起的一年内处置，则应作为非流动资产。此时，即使后来管理层明确将在本资产负债表日后一年内处置，在本资产负债表日也不能作为“一年内到期的非流动资产”。

提问人：rainy418 时间：2012-02-01 09:58:03
回复 chenyiwei 的帖子
谢谢陈老师！
再请教一下：“即使后来管理层明确将在本资产负债表日后一年内处置，在本资产负债表日也不能作为“一年内到期的非流动资产”--这是为什么呢？

回答人：chenyiwei
1 、仅仅是管理层意图，没有约束性的协议，不能确定是否可以在一年内变现； 2 、从字面上理解，仍然不是在未来一年内“到期”。

提问人：big19 时间：2013-06-07 16:29:29
回复 chenyiwei 的帖子
请问版主，那么在计算流动资产周转率时，作为流动资产列示的一年内打算出售或到期的可供出售金融资产是否构成分母的一部分呢？

回答人：chenyiwei
是。